臺灣宜蘭地方法院民事裁定　　　　　　　 99年度訴字第245號
抗告人　即
上　訴　人　葉水堂
　　　　　　葉枝昌
　　　　　　葉錦益
　　　　　　葉文添
　　　　　　葉文宗
　　　　　　葉維杰
共　　　同　劉宏邈律師
訴訟代理人
相對人　即
被　上訴人　葉旺欉
　　　　　　葉水盆
　　　　　　葉清波
　　　　　　葉張阿鑾
上列當事人間請求拆屋還地等事件，抗告人對於本院民國100年7
月25日所為99年度訴字第245號裁定，提起抗告，本院裁定如下
：
    主  文
原裁定撤銷。
本件訴訟標的價額核定為新台幣貳佰零參萬貳仟參佰壹拾陸元，
上訴人應於本裁定送達後五日內，繳納第二審裁判費用新台幣參
萬壹仟柒佰玖拾肆元。
    理  由
一、抗告意旨略以：本件拆屋還地等事件，抗告人所請求者係每
    年之租金，並非每月之租金，原裁定誤認為係請求每月之租
    金，其計算式並再乘以12月，所得之訴訟標的價額顯有錯誤
    ，爰請求將原裁定廢棄，另為適法之裁定等語。
二、按原法院或審判長認抗告為有理由者，應撤銷或變更原裁定
    。民事訴訟法第490條第1項定有明文。經查，抗告人上訴狀
    所載應受判決事項第二點、第三點分別為「除原審判決命被
    上訴人葉旺欉應給付之金額外，被上訴人葉旺欉應自九十九
    年五月十日起至...地上權終止日止，於每年五月十日應再
    給付原告新台幣參仟伍佰捌拾捌元。」、「除原審判決命被
    上訴人葉水盆、葉清波應給付之金額外，被上訴人葉水盆、
    葉清波應自九十九年五月十日起至...地上權終止日止，於
    每年五月十日應各再給付原告新台幣壹仟捌佰陸拾玖元。」
    ，是本件抗告人提起第二審上訴，上訴利益之訴訟標價額應
    為新台幣（下同）2,032,316元（計算式如後所示），應徵
    第二審裁費用為31,794元。本院前於民國100年7月25日裁定
    命抗告人補繳43,377元，抗告人以本院核定訴訟標的價額有
    誤為由請求廢棄原裁定，揆諸首揭說明，自屬有據，爰依法
    將原裁定撤銷之，茲依民事訴訟法第249條第1項但書之規定
    ，限抗告人於收受本裁定送達5日內補繳，逾期不繳，即駁
    回其上訴，特此裁定。
三、依民事訴訟法第490條第1項，裁定如主文。
中    華    民    國   100    年    9     月    20    日
                  臺灣宜蘭地方法院民事庭
                      法  官  張軒豪
正本與原本無異。
如不服本裁定關於核定訴訟標的價額部分，應於送達後10日內向
本院提出抗告狀，並繳納抗告費新台幣1,000元；其餘關於核定
訴訟標的金額及命補繳裁判費部分，不得抗告。
中    華    民    國   100    年    9     月    20    日
                      書記官  林嘉萍
計算式：
1、相當於地上權租金部分：（3,588元/年＋1,869元/年＋1,869
   元/年）×10年 ＝ 73,260元
2、關於請求拆屋還地之部分：（70.41平方公尺+15.15平方公尺
   +137.06平方公尺）×8,800元（每平方公尺之公告土地現值）
   ＝ 1,959,056元